【裁判字號】    89,重勞訴,2
【裁判日期】    891123
【裁判案由】    給付資遣費
【裁判全文】
臺灣臺北地方法院民事判決  八十九年度重勞訴字第二號
    原      告  甲○○
    訴訟代理人  吳春生律師
                蕭介生律師
    被      告  建台水泥股份有限公司  設台北市○○○路○段三十八號二十一樓
                            之.
    法定代理人  陳由豪      住.
    訴訟代理人  蔡和仁      住.
右當事人間請求給付資遣費等事件，本院判決如左：
    主      文
被告應給付原告新台幣佰零伍萬玖仟陸佰伍拾捌元及自民國八十八年十一月十八日
起至清償日止，按週年利率百分之五計算之利息。
原告其餘之訴駁回。
訴訟費用由被告負擔十分之三，餘由原告負擔。
本判決第一項於原告以新台幣壹佰零貳萬元供擔保後，得假執行；但被告如於假執行
程序實施前，以新台幣佰零伍萬玖仟陸佰伍拾捌元為原告預供擔保後，得免為假執
行。
原告其餘假執行之聲請駁回。
    事      實
甲、原告方面：
  一、聲明：
  （一）被告應給付原告新台幣（下同）一千零四十二萬八千四百九十六元及自訴狀
        繕本送達翌日即民國八十八年十一月十八日起至清償日止，按年息百分之五
        計算利息。
  （二）原告願供擔保請宣告假執行。
  二、陳述：
  （一）原告甲○○於民國七十年五月二十八日起即在被告公司高雄廠任職，向來奉
        公守法，負責盡職，未料被告公司視其年資已久，即將符合退休條件，竟以
        迂迴方式，意圖規避勞基法所定給付退休金之義務，初則藉故短發其加班費
        ，繼則又以其在任職期間內任意散播不利公司之謠言，影響公司同仁工作士
        氣，屢勸不聽，嚴重妨害公司正常運作為由，通知其應自八十八年九月一日
        起免職，惟原告甲○○堅決否認其有上開不當言行，因被告公司此舉顯已嚴
        重違反兩造間之勞動契約、勞動基準法等相關勞工法令及我國現行勞工政策
        ，並已顯然損害原告甲○○之權益，乃於接獲被告公司上項通知後，即委請
        律師依勞動基準法第十四條第一項第六段、第二項規定向被告公司表示終止
        勞動契約，並請求依勞基法之規定發給資遣費，但被告公司則迄未給付。原
        告自得請求資遣費、加班費、損害賠償。
  （二）資遣費部分：按雇主違反勞動契約或勞工法令，致有損害勞工權益之虞者，
        勞工得於知悉其情形之日起三十日內，不經預告向雇主表示終止勞動契約，
        並準用第十七條之規定由雇主依規定發給勞工資遣費。勞動基準法第十四條
        第一項第六款及第二項、第四項定有明文，本件被告對原告甲○○下令免職
        於八十八年九月一日起終止勞動契約，並命原告於八十八年八月三十一日前
        辦妥相關離職手續，所持理由均係無中生有，既如前述，則原告甲○○自得
        依前揭規定表示終止勞動契約並請求依規定發給資遣費。查原告係於民國七
        十年五月二十八日即在被告公司任職，迄至八十八年八月三十一日止，工作
        年資合計為十八年又三個月五日，又原告於離職前六個月之平均月薪為新台
        幣七萬一千七百八十三元，則依勞動基準法第十七條規定，自得請求資遣費
        一百三十八萬七千八百零二元，其計算方式為。
     Ａ.71,783元（月薪） X 18（基數）=1,292,094元
     Ｂ.71,783元（月薪）/12=5,981.92元（每月平均值）
     Ｃ.5,981.92元 X 4（剩餘月數）=23,927.68元
     Ｄ.預告工資71,783元（服務滿三年以上核發三十日薪資）。
     Ｅ.1，292,094元＋23,927.68元＋71,783元=1,387,802元(四捨五入)。
  （三）加班費部分：按雇主延長勞工工作時間在二小時以內者，按平日每小時工資
        加給三分之一以上，再延長工作時間在二小時以內者，按平日每小時工資加
        給三分之二以上，此為勞工加班費給付標準，勞動基準法第二十四條定有明
        文，原告甲○○自民國七十五年起至八十八年止，經累計結算尚有四千四百
        小時之加班費尚未發給，被告承認原告八十九年五月二十五日當庭所提出被
        告公司八十六年五月八日列印八十六年四月排定特休表記載原告期未代休時
        數為五一四九．五小時，足証本件時數真實，而原告之上開加班時數，均係
        延長工作時間二小時以上者，依前揭規定加班費應按平日每小時工資加給三
        分之二以上，則每小時應給付五百十三元，故被告合計應給付原告甲○○加
        班費為二百二十五萬七千二百元。此項加班費被告於八十八年五月間曾片面
        要求原告等書立書面同意以每小時三十元發放代金，惟經原告等反對，旋向
        高雄市政府勞工局聲請調解不成立在案。
  （四）損害賠償部分：按「人民工作權應予保障」，憲法第十五條定有明文，故政
        府為實施保護勞工之政策，乃制定勞動基準法，藉以保障勞工權益，依該法
        規定非有第十一條、第十二條所列情形外，雇主不得任意終止勞動契約，否
        則自屬非法侵害勞工權利，依民法第一百八十四條規定自應負損害賠償責任
        。再依勞動基準法第五十四條規定，勞工非有(1)年滿六十歲、(2)心神喪失或
        身體殘廢不堪勝任工作之情形之一，雇主不得強制退休，足見勞工依通常情
        形，應可期待工作至六十歲，本件被告以非法之手段強制原告甲○○離職，
        已如前述，顯係以故意違法行為，侵害原告之權益，查原告甲○○為民國四
        十四年五月三日出生，若被告不以非法方法剝奪原告之工作權，則原告應再
        可工作十五年又九個月，以原告目前每月薪資七一七八三元計算，即可預期
        領取薪資一千三百五十六萬六千九百八十八元，及依勞動基準法第五十五條
        規定，以最高總數四十五個基數之退休金，現因被告之非法解僱，致使原告
        喪失前開可得預期領取薪資及退休金之利益，此項所失利益，自屬原告所受
        之損害，故此部分原告認以請求被告應以可得領取薪資總額之半數即六百七
        十八萬三千四百九十四元作為損害賠償額應無不當。
  （五）對被告抗辯所為之陳述：
    １、被告以迂迴方式，意圖規避勞基法給付退休金之義務，初則藉故短發加班費
        ，繼則又以莫須有之事實誣指原告任意散播不利公司之謠言為由，擅自通知
        原告自八十九年九月一日起免職被告不依勞動基準法第十一條及第十二條之
        規定逕行終止勞動契約，致損害勞工權益，勞工得於知悉其情形之日起三十
        日內，不經預告向雇主表示終止勞動契約，並準用第十七條之規定由雇主依
        規發給資遣費，勞動基準法第十四條第一項第六款及第二項定有明文。被告
        對於片面終止勞動契約之事實自認不諱，原告於起訴之原因已有相當之証明
        ，而被告於抗辯事實並無確實証明方法，僅空言爭執，當然認其抗辯事實之
        非真正，而為被告不利益之裁判，因被告就反對之主張無法提出適當之証明
        ，其抗辯即失依據。
    ２、原告未有違反勞動契約情事，反之，被告違告反勞動契約無故終止勞動契約
        ，未依勞動基準法第十七條發給資遣費，除負勞動基準法第七十八條規定之
        刑責外，被告違反保護勞工之法令，依民法一八四條之規定即應負侵權行為
        之損害賠償責任。雖被告主張「原告未因此喪失勞動能力，仍得於他處繼續
        工作獲得報酬」云云，殊不知勞動基準法第五十四條規定勞工非有年滿六十
        歲，心神喪失或身體殘廢不堪勝任工作之情形，雇主不得強制退休，查本件
        被告以非法之手段強制剝奪原告之工作權，侵權行為自應負損害賠償之責。
        茲原告已詳列損害金於起訴狀，被告負有給付之義務，被告之抗辯殊無理由
        。
    ３、被告確有拒付合法之加班費之事實，從本件共同起訴尚有原告孫政吉、王重
        政二人自八十三年六月至八十四年十一月未曾獲得被告應給付之加班費，業
        經被告坦承予以和解在案。原告加班均與上開共同原告情節相同，各該加班
        之資料概在被告持有之中，因被告故意將証據滅失，隱匿或致礙難使用，法
        院得審酌情形認他造關於該証據之主張或依該証據之事實為真實，民事訴訟
        法二八二條之一定有明文。本件加班費無民法一二六條五年時效之適用，按
        民法第一二六條所謂一年或不及一年之定期給付債權，係指基於一定法律關
        係，因每次一年以下期間之經過順次發生之債權而言，其清償期在一定以內
        之債權，係一時發生，且因一次之給付即消滅者，不包含在內，最高法院二
        十八年上字第六０五號著有判例，準此，加班費即無被告抗辯時效消滅情事
        。尤以被告於八十九年五月二十五日就原告所提出被告公司八十六年五月八
        日列印之八十六年四月排定特休表記載原告期末代休時數為五一四九．五小
        時，被告坦承該表之真正，足証時數連貫計算，已不生時效消滅情事。
    ４、原告之休假依法核准毫無不當，更無被告抗辯情節，查被告對於所發八十六
        年七月三日（８６）建行發字第四七五號函真正不爭執，該函對加班（含特
        休出勤、例假日出勤）補休及代休之處理，其中八十五年代休時數將於八十
        七年度編列預算補發加班費，八十四年（含）以前之「代休」時數均予保留
        ，並依實際補休時數予以扣減，足見加班之時數係連續連貫累積計算，無時
        效消滅情事。又被告迄未安排〔補休〕、〔代休〕，至今拒發〔加班費〕，
        臨訟片面主張逾期視同放棄云云，於法不合，其抗辯殊無理由，再查被告提
        出員工請假代休申請單，原告休假均經經理核准，毫無違誤，抑且加班費依
        前開公函所示累計保留，適足以佐証被告之抗辯與其舉証相互矛盾毫無足採
        。
    ５、本件因可歸責於被告無故終止雇用契約，致原告喪失工作機會，其因可歸責
        於債務人之事由，致給付不能者，債權人得請求賠償損害，民法二二六條第
        一項定有明文，又終止權之行使應向他方當事人以意表示為之，終止權之行
        使，不妨害損害賠償之請求，分別為民法二百五十八條、二百六十條定有明
        文，且民法二百五十八條、二百六十條之規定，於當事人依法律之規定終止
        契約者準用之，為民法第二百六十三條所明定，換言之，終止契約準用解除
        契約之規定，亦即終止契約不妨害損害賠償請求，從而可証被告非法剝奪原
        告之工作權，原告終止契約按目前每月薪資計算喪失十五年九個月之薪資及
        退休金損害已於起訴書計算甚明，減縮請求二分之一。
  三、證據：提出被告公司函、律師函、薪資明細表、排定特休表各一份為證。
乙、被告方面：
  一、聲明：
  （一）駁回原告之訴。
  （二）如受不利判決，願供擔保請准宣告免為假執行。
  二、陳述：
  （一）原告請求資遣費部分：由於原告於任職被告高雄廠期間，多次在被告高雄廠
        ，對其他員工散播被告高雄廠即將關閉結束營運之不實謠言，引起其他員工
        恐慌不安並影響員工工作士氣。另原告經常藉故請假，尤以其為返回加拿大
        探親致請假逾月，使工廠工作受到延誤。且原告平日未依公司規定申請加班
        ，卻以有加班之情事要求被告公司發給加班費或要求補休，並煽惑其他同仁
        向被告公司抗爭，形成勞資對立，嚴重影響被告公司正常運作，迭經被告予
        以糾正及勸導，然原告仍未見改善，被告認為原告已不適任且違反公司規章
        ，已構成違反雙方勞動契約之約定，爰依人事規章予以免職，並無不當。按
        勞動基準法第十八條第一項之規定，依第十二條或第十五條規定終止勞動契
        約者，勞工不得向雇主請求加發預告期間工資及資遣費，被告對於原告所為
        之終止勞動契約之行為符合勞基法第十二條第一項第四款之規定。依據勞基
        法第十八條規定，原告即不得向被告請求發給資遣費，故原告本項主張即無
        理由。
  （二）原告請求加班費部分：根據被告公司所制定之「工作規則」第三十四條規定
        ，對於加班申請手續，已明定員工於加班前應先由各單位主管填具「加班申
        請單」，經核准後送人事單位登記，否則不發給加班費。原告並未遵守上開
        規定申請加班，其加班亦未見公司主管簽准，無從認定其已有加班之事實。
        再者，原告常於下班後滯留廠內與同仁聊天，甚至利用工廠招待所睡覺，再
        以在工廠時間計算加班，然實際上並未從事勞動契約所約定之勞動給付，並
        不符合加班規定，被告自無給付加班費之義務。原告徒空言主張其有加班情
        事，卻未提出任何符合加班之證明文件，被告更無法憑斷其有何加班情事。
  （三）次查，加班費亦屬工資一部份，屬於定期給付性質之債權，其請求權應適用
        民法第一百二十六條五年短期時效之規定，縱退百步言，認為原告得請求加
        班費，但自其於八十八年十月二十日起訴時推算，原告在八十三年十月二十
        日以前之加班費，已因五年時效經過而喪失請求權，被告自得主張時效抗辯
        。又原告並未舉證證明其在八十三年十月二十日以後究有多少加班日數、時
        數，被告認為其請求無根據，尚難同意原告之請求。
  （四）原告請求損害賠償部份：原告之所以被免職，乃因原告行為違反勞動契約約
        定所致，非被告侵害其權利，是以原告即不得依據民法第一百八十四條侵權
        行為法則請求被告賠償。更何況原告所舉其得繼續工作十五年九個月而可請
        領之工資向被告求償，然原告並未因此喪失勞動能力，仍得於他處繼續工作
        而獲得報酬即無損失可言。且工資之給付必需勞工因此相對支出勞動給付，
        始能獲取報酬，現原告並未實際工作，而要求相同於工資之損害賠償即有不
        合。且原告究能否持續工作至十五年九個月之後，尚難預料，則原告又有何
        理由以上述期間之工資金額向被告主張其損失？
  三、證據：提出工作規則、原告請假年歷表及請假申請單各一份為證。
    理      由
甲、程序方面：
    按訴狀送達後，原告固不得將原訴變更或追加他訴，惟被告於訴之變更或追加無
    異議，而為本案之言詞辯論者，視為同意變更或追加，此觀之民事訴訟法第二百
    五十五條第二項之規定自明。本件原告起訴主張被告非法解僱原告，本於侵權行
    為法律關係請求被告賠償原告可得領取薪資總額之半數即六百七十八萬三千四百
    九十四元，嗣於訴訟進行中，原告以八十九年六月十五日之準備書狀，就此項聲
    明追加民法第二百二十六條給付不能之損害賠償為訴訟標的，兩造於八十九年七
    月十三日、同年九月十三日之言詞辯論期日被告均無異議，而為本案之言詞辯論
    ，應視為告同意追加，原告嗣又於八十九年十月二十四日表示不同意原告追加，
    即無理由。
乙、得心證之理由：
  一、原告起訴主張，其自七十年五月二十八日起即在被告公司高雄廠任職，詎被告
      意圖規避勞基法所定給付退休金之義務，初則藉故短發加班費，繼則又以其在
      任職期間內任意散播不利公司之謠言，嚴重妨害公司正常運作為由，通知其自
      八十八年九月一日起免職，原告乃委請律師依勞動基準法第十四條第一項第六
      段、第二項規定向被告公司表示終止勞動契約，爰請求被告給付資遣費一百三
      十八萬七千八百零二元、加班費二百二十五萬七千二百元、侵權行為及債務不
      履行之損害賠償六百七十八萬三千四百九十四元，總計一千零四十二萬八千四
      百九十六元及自訴狀繕本送達翌日即民國八十八年十一月十八日起至清償日止
      ，按年息百分之五計算利息等情；被告則以，原告任職期間，多次對其他員工
      散播被告高雄廠即將關閉結束營運之不實謠言，引起其他員工恐慌不安並影響
      員工工作士氣，另原告經常藉故請假，且平日未依公司規定申請加班，卻以有
      加班之情事要求被告公司發給加班費或要求補休，已構成違反雙方勞動契約之
      約定，爰依人事規章予以免職，符合勞動基準法第十二條第一項第四款之規定
      ，原告即不得向被告請求發給資遣費，原告並不能提出任何符合加班之證明文
      件，被告無法憑斷其有何加班情事，縱屬有之，其在八十三年十月二十日以前
      之加班費，已因五年時效經過而喪失請求權，被告合法終止勞動契約，自無侵
      權行為等語，資為抗辯。
  二、原告主張，其自七十年五月二十八日起即在被告公司高雄廠任職，迄八十八年
      八月二十四日被告以函通知其因任職期間內任意散播不利公司之謠言，嚴重妨
      害公司正常運作，自八十八年九月一日起免職，原告乃於八十八年八月三十一
      日以律師函終止兩造間勞動關係之事實，業據其提出公司函、律師函一份為證
      ，復為被告所不爭執，堪信為真實。
  三、按勞動基準法第十四條規定：「有左列情形之一者，勞工得不經預告終止契約
      ：一．．六、雇主違反勞動契約或勞工法令，致有損害勞工權益之虞者。．．
      」本件被告固抗辯，原告於任職期間，多次對其他員工散播被告高雄廠即將關
      閉結束營運之不實謠言，引起其他員工恐慌不安並影響員工工作士氣，另原告
      經常藉故請假，且平日未依公司規定申請加班，卻以有加班之情事要求被告公
      司發給加班費或要求補休，已構成違反雙方勞動契約之約定，爰依人事規章予
      以免職，符合勞動基準法第十二條第一項第四款之規定云云。惟查，原告已否
      認有前開行為，被告並未能舉證原告有散播被告高雄廠將關閉結束營運之情事
      ，至其所提原告請假年歷表亦經原告否認真正，其迄不能證明之，至原告有無
      未依規定申請加班，卻以加班情事要求發給加班費或要求補休一節，亦未見原
      告具體舉證以實其說，則被告以原告有違反勞動契約或工作規則情節重大而終
      止勞動契約，即不合法。原告於八十八年八月三十一日援引前開規定以律師函
      終止兩造間之勞動契約，洵屬有據。
  四、次按，勞工工作年資自受僱之日起算，適用本法前之工作年資，其資遣費及退
      休金給與標準，依其當時應適用之法令規定計算；適用本法後之工作年資，其
      資遣費及退休金給與標準，依第十七條及第五十五條規定計算，勞動基準法第
      八十四條之二定有明文。又同法第十七條規定：「雇主依前條終止勞動契約者
      ，應依左列規定發給勞工資遣費：一在同一雇主之事業單位繼續工作，每滿一
      年發給相當於一個月平均工資之資遣費。二依前款計算之剩餘月數，或工作未
      滿一年者，以比例計給之。未滿一個月者以一個月計。」此規定依同法第十四
      條第四項，於勞工依該條終止時亦有準用。再查，廠礦工人受雇解雇辦法（八
      十一年已廢止）第四條規定，廠礦解雇工人除應依法發給預告期間工資外，並
      依左列規定加發資遣費：「一、在同一事業主體繼續工作滿一年者，發給相當
      於一個月平均工資之資遣費。二、在同一事業主體繼續工作滿二年者，發給相
      當於二個月平均工資之資遣費。三、在同一事業主體繼續工作滿三年者，發給
      相當於三個月平均工資之資遣費。四、在同一事業主體繼續工作滿三年以上者
      ，每滿一年加相當於十天工資之資遣費。前項所稱之工資，指被解雇工人前三
      十工作天之平均日給工資。．．」查本件原告主張其平均薪資為七萬一千七百
      八十三元，並為被告所不爭，其自七十年五月二十八日起即在被告公司任職，
      迄七十三年七月勞動基準法施行時其工作年資為三年餘，依當時有效適用之廠
      礦工人受雇解雇辦法第四條規定，應給予三個月平均工資之資遣費二十一萬五
      千三百四十九元（71,783 X3）。其自勞動基準法施行後至終止契約時之工作
      年資為十五年一月餘，依勞動基準法第十七條規定，應給予資遣費一百零八萬
      八千七百零九元（71,783 X15＋71,783/12X2，角以下四捨五入），兩段併計
      應為一百三十萬四千零五十八元。另勞工終止勞動契約並無預告工資請求權，
      是原告另請求預告工資七萬一千七百八十三元，自不應准許。從而，此部分原
      告請求被告給付資遣費一百三十萬四千零五十八元，洵屬有據，應予准許。其
      餘超過部分則無理由，應予駁回。
  五、原告次主張，其自七十五年起至八十八年止，經累計結算尚有四千四百小時之
      加班費尚未發給，被告合計應給付原告加班費二百二十五萬七千二百元一節，
      業據其提出排定特休表為證。被告雖辯稱，依據被告公司所制定之「工作規則
      」第三十四條規定，對於加班申請手續，已明定員工於加班前應先由各單位主
      管填具「加班申請單」，經核准後送人事單位登記，否則不發給加班費，原告
      並未遵守上開規定申請加班，其加班亦未見公司主管簽准，無從認定其已有加
      班之事實云云。惟查，被告對原告所提被告公司八十六年五月八日列印之八十
      六年四月排定特休表記載原告期末代休時數為五一四九．五小時，並不爭執，
      足見被告承認該等時數確為原告加班累計時數，至被告辯稱，依被告八十六年
      七月三日（８６）建行發字第四七五號函內容，凡八十六年六月三十日前之加
      班而得補休時數，須於同年九月底休完，八十六年七月一日起，凡當月之代休
      時數須於次月休完，逾期視同放棄。然該函對員工未補休之時數單方面免除被
      告依勞動基準法規定之加班費給付義務，並不生效力。被告另抗辯，原告在八
      十三年十月二十日以前之加班費，已罹於五年之短期時效云云。然查，被告既
      不爭執原告所提被告公司八十六年五月八日列印之八十六年四月排定特休表記
      載原告期末代休時數為五一四九．五小時之真正，則斯時該等時數之請求權並
      未罹於五年之短期時效，被告主張時效抗辯，即應對上開時數中何者屬八十三
      年十月二十日以前之加班時數，負舉證之責，其既不能舉證證明之，所辯尚難
      謂可採。按雇主延長勞工工作時間在二小時以內者，按平日每小時工資加給三
      分之一以上，再延長工作時間在二小時以內者，按平日每小時工資加給三分之
      二以上，勞動基準法第二十四條定有明文。原告雖主張，其上開加班時數，均
      係延長工作時間二小時以上者，依前揭規定加班費應按平日每小時工資加給三
      分之二以上云云，惟並不能舉證證明之，則僅得認為延長工時在二小時以內者
      ，按平日每小時工資加給三分之一，此部分原告每小時延長工資為三百九十九
      元【（71,783÷30÷8）×（1＋1/3），角以下四捨五入】，依原告主張之四
      千四百小時計算，其加班費應為一百七十五萬五千六百元（399×4400）。
  六、原告末主張，被告無故終止勞動契約，致原告喪失工作機會，侵害原告之工作
      權，並係因可歸責於債務人之事由，致給付不能，原告本於侵權行為、民法二
      二六條第一項規定，請求被告賠償喪失十五年九個月之薪資及退休金損害六百
      七十八萬三千四百九十四元云云。然查，本件被告於八十八年八月二十四日通
      知原告自八十八年九月一日起終止勞動契約，固不合法，惟其法律效果乃兩造
      間之勞雇關係繼續存在，並不能使原告喪失薪資，嗣因原告於八十八年八月三
      十一日援引勞動基準法第十四條第六款規定合法終止勞動契約，兩造間之勞動
      關係始行終止。是在原告合法終止契約之前，兩造間之勞雇關係仍繼續存在，
      被告違法解雇之行為並無侵害原告工作權之問題，亦無給付不能。從而，原告
      此項主張，於法即屬無據，應予駁回。
  七、綜上，原告本於勞動基準法第十四條第四項、第十七條、第二十四條規定請求
      被告給付資遣費一百三十萬四千零五十八元、加班費一百七十五萬五千六百元
      ，總計三百零五萬九千六百五十八元及自訴狀繕本送達翌日即民國八十八年十
      一月十八日起至清償日止，按年息百分之五計算利息，洵屬有據，應予准許。
      其餘超過部分則無理由，應予駁回。
丙、假執行之宣告：
  兩造陳明願供擔保，聲請宣告假執行或免為假執行，經核原告勝訴部分，合於法律
  規定，爰分別酌定相當之擔保金額宣告之；至原告敗訴部分，其假執行之聲請，即
  失所依據，應併予駁回。
丁、結論：
  本件原告之訴為一部有理由，一部無理由，依民事訴訟法第七十九條但書、第三百
  九十條第二項、第三百九十二條，判決如主文。
中      華      民      國    八十九    年     十一     月    二十三    日
                                          勞工法庭法      官  詹文馨
右為正本係照原本作成
如對本判決上訴，須於判決送達後廿日內向本院提出上訴狀
中      華      民      國    八十九    年     十一     月    二十三    日
~B法院書記官  劉寶鈴


司法院資訊處製作；財團法人民間司法改革基金會備份。
